臺灣臺中地方法院刑事裁定
110年度聲字第4468號
聲  請  人  臺灣臺中地方檢察署檢察官
受  刑  人  鍾於宗



上列聲請人因受刑人數罪併罰有二裁判以上，聲請定其應執行之
刑（110年度執聲字第2981號），本院裁定如下：
    主  文
鍾於宗犯如附表所示之罪所處之刑，應執行有期徒刑伍年肆月。
    理  由
一、聲請意旨略以：受刑人鍾於宗因犯數罪，先後經判決確定如
    附表所示之刑，應依刑法第53條及第51條第5款，定其應執
    行之刑，爰依刑事訴訟法第477條第1項聲請裁定其應執行之
    刑等語。
二、按裁判確定前犯數罪者，併合處罰之。但有下列情形之一者
    ，不在此限：一、得易科罰金之罪與不得易科罰金之罪。二
    、得易科罰金之罪與不得易服社會勞動之罪。三、得易服社
    會勞動之罪與不得易科罰金之罪。四、得易服社會勞動之罪
    與不得易服社會勞動之罪。前項但書情形，受刑人請求檢察
    官聲請定應執行刑者，依第51條規定定之；數罪併罰，分別
    宣告其罪之刑，宣告多數有期徒刑者，於各刑中之最長期以
    上，各刑合併之刑期以下，定其刑期，但不得逾30年；刑法
    第50條、第53條、第51條第5 款分別定有明文。次按數罪併
    罰，應依分別宣告其罪之刑為基礎，定其應執行刑，此觀刑
    法第51條規定自明，故一裁判宣告數罪之刑，雖曾經定其執
    行刑，但如再與其他裁判宣告之刑定其執行刑時，前定之執
    行刑當然失效，仍應以其各罪宣告之刑為基礎，定其執行刑
    。然上開更定之應執行刑，不應比前定之應執行刑加計其他
    裁判所處刑期後為重，否則即與法律秩序理念及法律目的之
    內部界限有違，難認適法（最高法院59年台抗字第367號判
    例、93年度台非字第192號判決意旨參照）。再按數罪併罰
    中之一罪，依刑法第41條規定得易科罰金，若與不得易科罰
    金之他罪併合處罰結果不得易科罰金時，原可易科罰金之刑
    ，即無須為易科罰金之記載（司法院大法官釋字第144 號解
    釋意旨參照）。
三、經查，受刑人因犯如附表所示之罪，經法院先後判處如附表
    所示之刑，且均已分別確定在案，而本院亦為最後事實審法
    院等情，有判決書及臺灣高等法院被告前案紀錄表各1份在
    卷可稽。另受刑人所犯如附表編號1、2 所示之罪，其宣告
    刑雖為有期徒刑6 月以下且得易科罰金之罪，惟與其餘不得
    易科罰金之罪併合處罰結果即不得易科罰金，合於刑法第50
    條第1 項但書第1 款情形，須經受刑人請求檢察官聲請定其
    應執行刑者，始得依刑法第51條規定定之；茲受刑人就如附
    表所示數罪，已具狀請求檢察官聲請合併定其應執行刑，此
    有臺灣臺中地方檢察署刑法第50條第1 項但書案件是否請求
    定應執行刑調查表1 份附卷可參，聲請人聲請定受刑人應執
    行刑，其聲請於法尚無不合，自應依刑法第51條第5 款之規
    定定應執行刑。本院衡酌如附表編號1、2所示之各罪分屬違
    反毒品危害防制條例、偽造文書之犯罪類型，如附表編號3
    至12所示之各罪均屬詐欺之犯罪類型，其犯罪態樣、手段及
    侵害法益不盡相同，受刑人犯上開各罪之犯罪時間則相近等
    情，以判斷受刑人所受責任非難重複之程度，再斟酌受刑人
    犯數罪所反應人格特性，暨權衡各罪之法律目的及相關刑事
    政策，而為整體評價後，於前開曾定應執行刑總和之限制下
    ，定其應執行之刑如主文所示。
四、依刑事訴訟法第477條第1項，刑法第53條、第51條第5款，
    裁定如主文。
中    華    民    國    110   年    12    月    30    日
                  刑事第三庭  法  官  簡志宇
以上正本證明與原本無異。
如不服本裁定，應於收受送達後5日內向本院提出抗告狀。（應
附繕本）
                              書記官  林勝彥
中　　華　　民　　國　　110 　年　　12　　月　　30　　日
附  表：
 編          號           1          2          3  罪          名  毒品危害防制條例 偽造文書 詐欺  宣    告    刑  有期徒刑6月 有期徒刑4月 有期徒刑1年5月  犯  罪  日  期  107年5月13日 107年5月13日至107年5月18日 107年5月16日  偵查(自訴)機關年  度  案  號  屏東地檢107年度偵字第4580號 臺中地檢107年度偵字第32442號 臺中地檢107年度偵字第14388號 最  後    事實審 法    院      屏東地院      臺中地院      中高分院  案    號 107年度簡字第2081號 108年度中簡字第648號 109年度金上更一字第88號  判決日期 107年10月29日 108年4月24日 109年8月5日 確  定    判  決 法    院      屏東地院       臺中地院      中高分院  案    號 107年度簡字第2081號 108年度中簡字第648號 109年度金上更一字第88號  判    決確定日期 107年12月4日 109年7月15日 109年9月30日 是否為得易科罰金之案件          是         是          否 備            註  屏東地檢108年度執字第82號（編號1至2定有期徒刑9月） 臺中地檢109年度執字第12744號（編號1至2定有期徒刑9月） 臺中地檢109年度執字第16029號（編號3至7定有期徒刑1年10月） 

 編          號           4          5          6  罪          名  詐欺 詐欺 詐欺  宣    告    刑  有期徒刑1年2月（2次） 有期徒刑1年4月 有期徒刑1年1月（2次）  犯  罪  日  期  107年5月17日 107年5月17日 107年5月17日 107年5月17日 107年5月17日  偵查(自訴)機關年  度  案  號  臺中地檢107年度偵字第14388號 臺中地檢107年度偵字第14388號 臺中地檢107年度偵字第14388號 最  後    事實審 法    院      中高分院      中高分院      中高分院  案    號 109年度金上更一字第88號 109年度金上更一字第88號 109年度金上更一字第88號  判決日期 109年8月5日 109年8月5日 109年8月5日 確  定    判  決 法    院      中高分院       中高分院      中高分院  案    號 109年度金上更一字第88號 109年度金上更一字第88號 109年度金上更一字第88號  判    決確定日期 109年9月30日 109年9月30日 109年9月30日 是否為得易科罰金之案件          否         否          否 備           註  臺中地檢109年度執字第16029號（編號3至7定有期徒刑1年10月）   


 編          號           7          8          9  罪          名  詐欺 詐欺 詐欺  宣    告    刑  有期徒刑1年3月 有期徒刑2年 有期徒刑1年8月  犯  罪  日  期  107年5月17日 107年5月6日 107年5月7日  偵查(自訴)機關年  度  案  號  臺中地檢107年度偵字第14388號 臺中地檢108年度偵字第28206號 臺中地檢108年度偵字第28206號 最  後    事實審 法    院      中高分院      臺中地院      臺中地院  案    號 109年度金上更一字第88號 109年度金訴緝字第7號 109年度金訴緝字第7號  判決日期 109年8月5日 109年8月11日 109年8月11日 確  定    判  決 法    院      中高分院       臺中地院      臺中地院  案    號 109年度金上更一字第88號 109年度金訴緝字第7號 109年度金訴緝字第7號  判    決確定日期 109年9月30日 109年9月28日 109年9月28日 是否為得易科罰金之案件          否         否          否 備           註  臺中地檢109年度執字第16029號（編號3至7定有期徒刑1年10月） 臺中地檢109年度執字第15000號（編號8至12定有期徒刑3年2月）  


 編          號           10          11          12  罪          名  詐欺 詐欺 詐欺  宣    告    刑  有期徒刑1年6月（4次） 有期徒刑1年4月（3次） 有期徒刑1年3月  犯  罪  日  期  107年5月9日 107年5月6日 107年5月6日 107年5月6日 107年5月9日 107年5月9日 107年5月6日 107年5月9日  偵查(自訴)機關年  度  案  號  臺中地檢108年度偵字第28206號 臺中地檢108年度偵字第28206號 臺中地檢108年度偵字第28206號 最  後    事實審 法    院      臺中地院      臺中地院      臺中地院  案    號 109年度金訴緝字第7號 109年度金訴緝字第7號 109年度金訴緝字第7號  判決日期 109年8月11日 109年8月11日 109年8月11日 確  定    判  決 法    院      臺中地院       臺中地院      臺中地院  案    號 109年度金訴緝字第7號 109年度金訴緝字第7號 109年度金訴緝字第7號  判    決確定日期 109年9月28日 109年9月28日 109年9月28日 是否為得易科罰金之案件          否         否          否 備           註  臺中地檢109年度執字第15000號（編號8至12定有期徒刑3年2月）